臺灣臺南地方法院民事判決　九十三年度智字第九號
原　　　告　　台灣晉億有限公司
法定代理人　　丙○○
訴訟代理人　　張永昌律師
　　　　　　　丁士哲律師
　　　　　　　曾志青律師
　　　　　　　莊美玉律師
被　　　告　　林莊麗主即春岠進.
　　　　　　　甲○○
共　　　同
訴訟代理人　　何永福律師
　　　　　　　乙○○
上列當事人間請求侵權行為損害賠償事件，經本院於民國94年9
月5日言詞辯論終結，判決如左：
    主      文
被告不得再販賣或侵害原告所有之新型第一三四五六九號「水壺
之構造」專利權之物品，並應將現存成品全部銷毀。
原告其餘之訴駁回。
訴訟費用由被告負擔十分之三，餘由原告負擔。
本判決於原告以新臺幣壹仟肆佰元供擔保後，得假執行。但被告
如以新臺幣肆仟貳佰元為原告預供擔保，得免為假執行。
原告其餘假執行之聲請駁回。
      事　    實
甲、原告方面：
一、聲明：
  (一)被告二人均不得再販賣或侵害原告所有之新型第134569號「
    水壺之構造」及新式樣第057315號「第十類飲食品皿及廠房
    用具水壺」等專利權之物品，並應將現存成品全部銷毀。
  (二)被告二人應連帶在聯合報、中國時報、自由時報、經濟日報
    地方版頭下刊登如附件所載之道歉啟事。
  (三)被告林莊麗主即春岠進口批發商社、甲○○應連帶給付原告
    新臺幣（下同）310,925元及自本訴狀繕本送達翌日起至清
    償日止，按年利率百分之5計算之利息。
  (四)訴訟費用由被告連帶負擔。
  (五)本件原告願供擔保請准宣告假執行。
二、陳述：
  (一)因侵權行為涉訟者，得由行為地之法院管轄，為民事訴訟法
    第十五條第一項所明定。所謂行為地，凡為一部實施行為或
    其一部行為結果發生之地皆屬之，此有56年台抗字第369號
    判例可資參憑。查本事件系爭專利產品係由被告春岠進口批
    發商社售出之「冷水壺」原告於全買股份有限公司新營分公
    司購得仿冒品，依法鈞院應有管轄權，合先敘明。
  (二)查被告甲○○係春岠進口批發商社之實際負責人，被告林莊
    麗主為該商社之代表人，均明知「水壺之構造」及「第十類
    飲食品皿及廚房用具水壺」係原告台灣晉億有限公司享有註
    冊新型第134569號及新式樣第057315號專利權者，竟未經原
    告同意擅自製造販售侵害原告所有上開新型、新式樣專利權
    之冷水壺（以下簡稱系爭水壺）。原告並於民國（下同）91
    年8月5日於台南市○區○○街237號1樓即訴外人名佳美賣場
    購得侵害原告前開新型、新式樣專利權之系爭水壺乙只，俟
    經原告比對該只水壺竟完全落於原告新型第134569號專利權
    案之申請範圍第1項（主要項）內，且外觀式樣亦與原告之
    新式樣第057315號專利案所主張的式樣完全相同，故該水壺
    係仿冒品，同時侵害原告所有前開二件專利權，殆無疑義。
  (三)經查，名佳美賣場（華力柔實業股份有限公司，以下簡稱名
    佳美賣場）係向大進企業有限公司購入系爭專利商品水壺經
    原告發函予大進企業有限公司及黃炳輝先生（91年8月23 日
    發文），促其停止侵害行為，被告黃炳輝先生獲催告後僅覆
    文系爭水壺商品貨源係來自被告春岠批發進口商社、甲○○
    先生，即無任何回應，原告乃於91年8月28日逕發函予春岠
    批發進口商社，促其停止侵害行為並要求出面處理。被告甲
    ○○雖坦承所為並表達歉意，但卻未作任何具體處置然原告
    竟又於91年10月間於全買股份有限公司（以下簡稱全買公司
    ）之賣場購得相同之仿冒品（全買公司朴子分公司、新營分
    公司、斗六分公司）足證被告仍於10月間販售仿冒品，被告
    等人故意侵犯原告之專利權顯然。
  (四)按「…專利權受侵害時…得請求排除其侵害…」、「依前二
    項規定請求時，對於侵害專利權之物品或從事侵害行為之原
    料或器具，得請求銷燬或為其他必要之處置。」專利法第84
    條第1、3項分別定有明文，復為專利法第108條規定所準用
    於新型專利者。又「不法侵害他人身體、健康、名譽、信用
    …或不法侵害他人之人格法益而情節重大者，雖非財產上之
    損害，亦得請求賠償相當之金額，其名譽被侵害者，並得請
    求回復名譽之適當處分。」民法第195條亦定有明文。本事
    件被告二人分別侵害原告新型、新式樣專利權事實甚明，而
    甲○○（實際經營者）、林莊麗主又係被告春岠進口商社之
    負責人，對於公司業務執行違反法令，致原告受損害，依公
    司法第23條規定，對原告應與公司負連帶賠償之責。依民法
    第28條、第185條、第188條規定，被告春岠進口批發商社亦
    應與被告甲○○、林莊麗主負連帶賠償之責。是被告二人未
    經原告授權而販賣侵害原告之專利權之系爭水壺，致原告無
    法控管其品質且於原告發函制止其侵害行為後，仍公開販售
    予各大銷售商，顯足生原告人格、商譽及致業務上信譽、減
    損之損害，爰依民法第195條、專利法第84條、第108條、民
    法共同侵權行為之法律關係、請求判令如訴之聲明(一)、(二)，
    俾排除被告等之侵害及作回復名譽之方法。
  (四)次按「依民法第216條之規定，但不能提供證據方法以證明
    其損害時，發明專利權人得就其實施專利通常所可獲得之利
    益減除受害後實施同一專利權所得之利益，減除受害後實施
    同一專利權所得之利益，以其差額為一所受損害。」「除前
    項規定外，發明專利權人之業務上信譽，因侵害而致減損，
    得另請求賠償之金額。」專利法第85條第1項第1款、第2項
    訂有明文。查本案春岠進口批發社侵害原告之專利權，致生
    原告210,925元之損害（90年原告銷售數量8,722個、91年銷
    售數量5,477個，差3,245個、批發價1個65元）另造成原告
    商譽上損失，爰請求100,000元，計被告春岠進口批發商社
    與甲○○、林莊麗主應連帶給付原告310,925元，惟被告春
    岠進口批發社經原告通知促請其停止侵害專利之作為，伊仍
    繼續販售，依專利法第85條第3項規定，依前二項規定，侵
    害行為如屬故意，法院得依侵害情節，酌定損害額以上之賠
    償，但不得超過損害額之3倍。
  (六)末依民事訴訟法第244條第四項之規定：「第1項第3款之聲
    明於請求金錢賠償損害之訴，原告得在第1項第2款之原因事
    實範圍內僅表明其全部請求之最低金額，而於第一審言詞辯
    論終結前補充其聲明。」是原告特依此規定表明最低請求金
    額為被告林莊麗主即春岠進口批發社及甲○○應連帶給付原
    告310,925元。
  (七)原告主張享有註冊新型第134569號及新式樣第057315號專利
    權者，並舉有中華民國專利證明及專利公報為證，則原告享
    有該系爭水壺之專利權洵堪認定。
  (八)原告於91年8月5日於訴外人名佳美賣場購得侵害原告前開新
    型新式樣專利權之水壼乙只，經原告比對與原告享有專利權
    之冷水壼式樣完全相同，便向訴外人名佳美詢問該冷水壼自
    何處購入，查得上游為大進企業有限公司，原告並於91年9
    月23日發文，促其停止侵害行為，而大進企業有限公司黃炳
    輝先生稱其係購自於春岠批發進口商社甲○○先生，原告乃
    於91年8月18日發函予春岠進口批發商社促其停止侵害行為
    ，被告甲○○即代表另一被告春岠進口批發商社回函（90年
    8月31日）表達歉意並言通知各賣場將此產品下架銷燬，惟
    原告卻於91年10月間於全買公司購得侵害原告專利權之水壼
    （於全買公司朴子分公司、新營分公司、斗六分公司），足
    證被告仍明知故賣，蓋全買公司為國內知名之大賣場，被告
    已承諾下架銷燬，原告仍在該公司賣場購得，被告故意販售
    侵犯原告專利權之系爭水壺顯然，雖被告一再辯稱其係大陸
    進口水壼惟經原告通知仍然販售，其所辯顯無足取。
  (九)綜上所述，原告已發函予春岠批發進口商社，並由其收執，
  而被告甲○○並代春岠進口批發商社回文予原告，此有嘉義
    郵局第3830號存證信函可稽，足證春岠進口批發商社及甲○
    ○均知情，卻仍販售侵犯原告專利權之水壼，渠等應負連帶
    賠償責任至明（公司法第23條、民法第28條、第185條、
    第188條）。
  (十)原告於91年10月間在全買公司所購得之冷水壺，該貨源確實
    係由被告提供。按，原告於91年10月21日在全買公司（含斗
    六分公司、新營分公司、朴子分公司）購得系爭商品，即於
    同年月26日發函通知全買公司，促其出面解決相關事宜。全
    買公司即於91年10月28日以嘉義興嘉郵局第405號存證信函
    回覆，系爭水壺商品，係由萬登企業有限公司（以下簡稱萬
    登公司）提供。經原告追查得知萬登公司之供貨來源即為春
    岠進口用品批發商社，此有萬登公司91年11月1日高雄市66
    支郵局第226號存證信函可稽。顯見，原告於91年10月21 日
    在全買股份有限公司購得之系爭水壺，確實是由被告所提供
    。
  (十一)原告請求侵權行為之損害賠償範圍，分述如下：
    1.按「依民法第216條之規定，但不能提供證據方法以證明
      其損害時，發明專利權人得就其實施專利通常所可獲得之
      利益減除受害後實施同一專利權所得之利益，以其差額為
      所受損害。」「除前項規定外，發明專利權人之業務上信
      譽，因侵害而致減損，得另請求賠償相當金額。」專利法
      第85條第1項第1款、第2項訂有明文。
　  2.侵害專利之損害：請求210,925元。
      原告90年銷售數量為8,722個，91年銷售數量5,477個，二
      者相差3,245個，批發價平均每個65元，共計損害210,925
      元（65元/個×32,465個=210,925元）。此有90年、91年
      發票可稽。
　　3.信譽損失：請求100,000元。
    4.合計前述二、三共請求310,925元。
  (十二)爭點整理：
    1.原告於名佳美賣場及全買公司所購得之系爭冷水壺，商品
      貨源是否來自被告？
    2.被告所販售之系爭冷水壺是否侵害原告之專利權？
    3.原告損害賠償額及商譽損失之計算方式？
  (十三)訴之聲明二「被告二人應連帶在聯合報、中國時報及自由時
    報之地方版版頭，刊登如附件所載之道歉啟事壹日。」登報
    規格說明如下：
    1.聯合報：南市版，地方版版頭，版面空間：4cm×8.5cm。
    2.中國時報：雲嘉南版，地方版版頭，版面空間：5cm×7cm
      。
    3.自由時報：「南市焦點」，地方版版頭，版面空間：4cm
      ×14cm。
  (十四)原告於名佳美賣場及全買公司所購得之系爭水壺，商品貨源
    確係被告所提供。
    1.名佳美賣場部分：
      (1)原告於91年8月5日於台南市○區○○街二三七號一樓即
        訴外人名佳美賣場購得系爭冷水壺乙只。經原告查詢，
        名佳美賣場係向大進公司購入系爭專利商品水壺，經原
        告於91年8月23日以台南南門路郵局第404號存證信函，
        發函予大進公司及黃炳輝先生，促其停止侵害行為，黃
        炳輝先生獲催告後，於91年8月26日，以台南郵局第223
        6號存證信函回覆，系爭冷水壺商品貨源係來自被告春
        岠批發進口商社、甲○○先生。上情，業經黃炳輝先生
        於93年10月27日鈞院審理時，證述在案。
      (2)原告接獲黃炳輝先生台南郵局第2236號存證信函之回覆
        後，遂於91年8月28日以台南南門路郵局第461號存證信
        函發函予春岠批發進口商社，促其停止侵害行為並要求
        出面處理。被告甲○○於91年8月31日以嘉義郵局第383
        0號存證信函回覆，坦承所為並表達歉意，然卻未作任
        何具體處置。
    2.全買公司部分：
      (1)嗣原告竟又於91年10月間於全買公司之賣場購得相同之
        仿冒品（全買公司朴子分公司、新營分公司、斗六分公
        司），足見被告仍於十月間販售系爭仿冒品，被告等人
        故意侵犯原告之專利權至為明灼。
      (2)原告於91年10月21日在全買公司（含斗六分公司、新營
        分公司、朴子分公司）購得系爭商品，即於同年月26
        日發函通知全買公司，促其出面解決相關事宜。全買公
        司即於91年10月28日以嘉義興嘉郵局第405號存證信函)
        回覆，系爭冷水壺商品，係由萬登公司提供。經原告追
        查得知萬登公司之供貨來源即為春岠進口用品批發商社
        ，此有萬登公司91年11月1日高雄市六十六支郵局第226
        號存證信函可稽。上情並於93年10月27日鈞院審理時，
        經萬登公司之經理陳富堅先生，證述在案。顯見，原告
        於91年10月21日在全買公司購得之系爭冷水壺，確實是
        由被告所提供。
  (十五)被告所販售之系爭水壺侵害原告之新型及新式樣專利權。
    1.侵害新型專利權部分：據中央大學94年5月5日之專利鑑定
      報告所示，被告販售之系爭冷水壺落入原告所有之新型
      134569號「水壺之構造」（新型公告第327777號）之專利
      權範圍。足認，被告所販售之系爭冷水壺確實侵害原告之
      新型專利權。
    2.侵害新式樣專利權部分：
      (1)按法院固得就鑑定人依其特別知識觀察事實，加以判斷
        而陳述之鑑定意見，依自由心證為判斷事實真偽。然就
        鑑定人之鑑定意見可採與否，則應踐行調查證據之程序
        而後定其取捨。倘法院不問鑑定意見所由生之理由如何
        ，遽採為裁判之依據，不啻將法院採證認事之職權行使
        委諸鑑定人，與鑑定僅為一種調查證據之方法之趣旨，
        殊有違背。此有最高法院93年度台上字第560號判決可
        資參酌。
      (2)本件，據中央大學94年4月28日之專利鑑定報告所示，
        被告販售之系爭冷水壺未符合新式樣第057315號：「水
        壺（第10類：飲食器皿及廚房用具之水壺）」之專利權
        範圍與實質內容云云。該鑑定報書之鑑定以圖為主，文
        為輔，故從新式樣專利證書上各圖示綜合判斷，待鑑定
        物與專利案之主要不同點在於，專利案壺身表面有斜線
        花紋，且其整體外觀有最顯著之弧形濾網造型，上開二
        項為待鑑定物所無，遂認待鑑定物未符合新式樣第0573
        15號之專利權。惟查，新式樣專利權所保護者為其類似
        性，而判斷新式樣是否類似之基準，我國專利法欠缺明
        文規定，從比較法言，於日本一般係以一般消費者對比
        兩者之外觀，通盤觀察加以判斷，該判斷基準，大別之
        有下列數項 ：
        以一般消費者是否將二者混同為準：因新式樣之功能
          在於經由物品外觀之特異性，提高商品價值，藉以與
          他人之商品相區別，在流通過程提高消費者購買慾，
          促進銷路。故審查人應居於消費者立場，加以辨別判
          斷。
        以肉眼對比觀察：新式樣乃物品之形狀、花紋、色彩
          或其結合，通過視覺，喚起美感，以手觸摸與肌膚之
          觸感，雖可補助肉眼觀察之不足，但若不訴諸視覺，
          則不能作為判斷標準。
        外觀類似：新式樣乃物品之外觀，故應自外觀是否類
          似加以判斷。
        全體觀察：新式樣乃整體發生美感，故不可採其局部
          加以判斷，以免支離破碎，而須整體通盤作綜合院斷
          。
        要部觀察；新式樣之類判斷，固應用整體觀察方法，
          但應著重最易引起消費者注目之部分予以判斷。
        重視新穎部分：新式樣若由公知部分與新穎部分（有
          特徵部分）所構成時，不可按兩者之面積或體積大小
          加以衡量，應對新穎部分予以較大評價。
        材質、構造、機能、物品之大小、色彩：材質雖係新
          式樣之重要要素，但只要不表現於外觀，材質之不同
          不構成判斷類似之要素。又，構造、機能等如在外不
          顯現出來，亦不作為判斷新式樣類之要素。
    3.依上所述，鑑定報告中所述壺身表面有斜線條紋，與實體
      不符。專利圖示第一圖上之「斜線條紋」，係製圖上為表
      達曲面之陰影線，此純屬製圖手法，非指實體上之裝飾條
      紋。弧形濾網造型，係屬水壺之內部構造，與水壺之外觀
      無關。因水壺外殼有可能以非透明材質製作，果爾，則從
      外觀上無從看到弧形濾網造型，如何能以該弧形濾網造型
      作為判斷類性之基準？足認該鑑定意見，認待鑑定物未符
      合原告之新型專利權，實有未洽。
  (十六)原告損害賠償額及商譽損失之請求權基礎及計算方式如下：
    1.請求權基礎： 按「…專利權受侵害時…得請求排除其侵
      害…」、「依前二項規定請求時，對於侵害專利權之物品
      或從事侵害行為之原料或器具，得請求銷燬或為其他必要
      之處置。」專利法第84條第1、3項分別定有明文，復為專
      利法第108條規定所準用於新型專利者。又「不法侵害他
      人身體、健康、名譽、信用…或不法侵害他人之人格法益
      而情節重大者，雖非財產上之損害，亦得請求賠償相當之
      金額，其名譽被侵害者，並得請求回復名譽之適當處分。
      」民法第195條亦定有明文。
    2.計算式：
      (1)損害賠償額部分，請求21萬零925元。
        原告90年銷售數量為8722個，91年銷售數量5477個，
          二者相差3245個，批發價平均每個65元，共計損害
          21萬零925元（65元/個×32,45個=210,925元）。此
          有90年、91年發票可稽。
        原告公司製造出售之商品種類多達數百種以上，原告
          提出原證十二之發票是發票上之產品全部與系爭產品
          相關之全年度發票，若發票上僅有部分產品與系爭產
          品相關者，均已經原告剔除。故而，原告所提出原證
          十二發票上產品計算之數量係原告當年度所銷售之最
          少數量。被告抗辯原告未提出全年度發票，實無理由
          。
      (2)商譽損失部分，請求10萬元。
        按，「名譽被侵害者，關於非財產上之損害，加害人
          雖亦負賠償責任，但以相當之金額為限，民法第一百
          九十五條第一項定有明文。所謂相當，自應以實際加
          害情形，與其名譽影響是否重大，及被害者之身分地
          位與加害人經濟狀況等關係定之。」「商譽受損，其
          賠償之金額，自應審酌當事人雙方之資力、侵害商譽
          之程序及其他一切情形定之。」有最高法院47年台上
          字第1221號判例、最高法院91年度台上字第1949號判
          決可資參酌。
        依兩造所成立之營利事業組織時間、規模、資本額及
          年營業收入總額而觀：原告公司設立日期：66年8月6
          日，資本額：25,000,000元，營利事業範圍：塑膠瓶
          、塑膠水壺、塑膠日用品、塑膠容具之製造買賣有關
          進出口貿易業務。被告春岠進口用品批發商社，設立
          日期：90年6月19日，資本額：20萬元，營業項目：
          一般百貨業及國際貿易業。足認，原告從事塑膠製品
          之商業活動已近30年，在此長時間之經營下，早已在
          同業間享有口碑，且累積一定之商譽，此從原告近三
          年之營業銷售總額高達7、80,000,000元，即足以為
          憑。原告請求商譽損失100,000元，實屬洽當。
  (十七)被告抗辯，依專利法第108條準用第79條規定：「發明專利
    權人應在專利物品或其包裝上標示專利證書號數，並得要求
    被授權人或特許實施權人為之；其未附加標示者，不得請求
    損害賠償。但侵權人明知或有事實足證其可得而知為專利品
    者，不在此限。」依此規定，原告送請鑑定之系爭冷水壺壺
    身，均未標示「新型134569」及「新式樣057315」等專利字
    號，不得請求損害賠償云云。惟查：
  (十八)被告所為，符合前開專利法第79條但書，明知或可得而知之
    構成要件，被告應負損害賠償責任。按，原告於91年8月5日
    在台南市○○街237號1樓名佳美賣場購得侵害原告上開新型
    、新式樣專利之冷水壺，追查得知貨源來自被告春岠進口批
　　發商社，即於91年8月28日以台南南門路郵局第461號存證信
    函，促其停止侵權行為。被告甲○○坦承所為並表達歉意，
    但卻未作任何具體處置。嗣，原告竟又於91年10月間於全買
    公司之大賣場（全買公司朴子分公司、新營分公司、斗六分
    公司）購得相同之仿冒品。足證，被告所為，符合前開專利
    法第79條但書，「明知或可得而知」之構成要件，自應負損
    害賠償責任甚明。
  (十九)原告製造販售之系爭冷水壺上之標示，足以認定系爭產品係
    享有專利權者，且原告已於系爭冷水壺之包裝上標示專利證
    書字號。
    1.次按，本於商業習慣，一般業者於產品申請專利權同時，
      即開始生產製造。故而，會在產品上標示專利申請案號，
      待專利證書核發後，經由中華民國專利公報之記載，即可
      勾稽連結系爭產品之專利權。例如本件送鑑定之原告生產
      之系爭產品，冷水壺底標示：00000000，即係專利申請之
      流水號，此可從專利公報上之記載而知。待專利證書核發
      後，原告即將專利字號標示於系爭產品上，此從原告製造
　　　販售之系爭冷水壺，壹底標示PATENT  NO：134569，0573
      15等專利字號，即可得知。
　  2.再按，原告生產製造之系爭冷水壺，其外盒包裝上已有標
      示專利字號，符合專利法第79條本文規定。被告自應就其
      所為之仿冒販售行為，負損害賠償責任。
  (二十)綜上所述，被告所為確實侵害原告所有之新型第134569號專
    利權及新式樣第057315號專利權。且經原告通知後，乃不予
    置理地繼續販售，渠等應負連帶賠償責任至明。
三、證據：提出中華民國新型第134569號、新式樣第057315號專
    利證書、第三人名佳美賣場之之發票、中華民國專利公報、
    91年10月28日嘉義興南郵局第405號存證信函、91年11月1日
    高雄66支郵局第226號存證信函、年發票影本、被告春岠進
    口用品批發商社營利事業登記抄本、91年度至93年度營利事
    業所得稅結算申報書各一份為證。
乙、被告方面：
一、聲明：
  (一)原告之訴駁回。
  (二)訴訟費用由原告負擔。
  (三)被告如受不利益之判決願供擔保請准予免為假執行。
二、陳述：
  (一)春岠進口用品批發商社之負責人「林莊麗主」係被告甲○○
    之配偶，林莊麗主僅屬名義上之負責人，並未參與任何業務
  上述商社實際負責人確屬甲○○，且一切營運均由甲○○負
    責處理。「林莊麗主」既非行為人，對此事亦不知情，原告
    請求林莊麗主賠償，顯無理由。
  (二)否認被告甲○○所販售之貨品，有侵害到原告之專利權，國
    立中央大學認定有侵害原告新型專利一事，被告認為項鑑定
    應有違誤。
  (三)退一步言，假設系爭貨品係仿冒品，然此批貨品係被告甲○
    ○在大陸參觀商品展覽後，透過大陸貿易商「汕頭經濟特區
    廣澳輕工有限公司」進口到台灣販售，被告根本不知道所進
    口之貨品有侵害到原告之專利權，此有下列証據可佐：
　  1.被告係以「春岠進口用品批發商社」（英文名稱為ＹＯＹ
      ＯＫＩＴＲＡＤＩＮＧ　ＣＯＭＰＡＮＹ）向大陸貿易商
      「汕頭經濟特區廣澳輕工有限公司」進口系爭仿冒品（產
      品名稱為快樂鴨冷水瓶），此有提單一份、銷售確認書一
      份以及商業發票一份可稽。
　  2.右述貨品進口後，被告係委託「大中報關股份有限公司」
      向台灣海關辦理進口及繳稅，此亦有收費通知單一份、進
      口報單二份及貨物稅費繳納証一份可資佐証。
　  3.被告在收到原告之存証信函後、立即向大陸貿易商查詢系
      爭貨品之來源、該貿易商遂提供廠商資料給被告，茲將廠
      商資料說明如下：
　  　(1)就系爭仿冒品「快樂鴨冷水壼」，大陸貿易商「汕頭經
        濟特區廣澳輕工有限公司」係向該地區「汕頭輝煌塑膠
        廠」所購買，此有購買合同一份可佐。
  　　(2)「汕頭輝煌塑膠廠」並有在電腦網路上從事商品廣告。
  (四)綜上所陳，被告亦屬本案之被害人，被告進口系爭貨品時，
    確實不知原告有專利權，更不知系爭貨品有侵害原告之專利
    權，被告在收到原告之存証信函後，即未再販賣系爭貨品，
    就業已販售貨品給第三人部分，被告本無回收義務，然基於
    道義責任，仍不計代價，將全部業己售出之產品進行回收。
  (五)原告主張90年銷售數量為8722個，91年銷售數量為5477個一
    事，被告否認之，原告所提發票，無法証明係全年度之營業
    發票，且原告亦未扣除其製造系爭商品之成本。又，假設原
    告91年營業額有減少，亦與被告之販售行為無因果關係。
  (六)被告收到原告之存証信函後，為免爭議，即進行回收，足見
    原告信譽並未受損，此有下列事証可佐：
　  1.原告並未提出其商譽有受到損害之証據。
　  2.被告所販售之商品其品質，不比原告低劣。
　  3.被告所販售之商品，並未冒用原告名義，原告信譽自無受
      損可言。
　  4.原告之專利，一般民眾並不知曉，此由原告自陳91年度一
    整年銷售8722個，瞭然可知，原告之專利品，市場接受度非
    常低微，一般民眾根本不會注意是專利品，再且，原告亦未
    在其所販售之商品，標示其新型專利証書號碼，一般民眾（
    包含被告）根本不知其商品有專利權，故，如何能謂原告信
    譽受損。
  (七)原告已自承其所提出用以販售之冷水壺並未標示專利証書號
    碼，依專利法第18條及第79條規定，原告不得請求賠償，又
    ，假設原告冷水壺之壺底有標示當初申請專利之流水號，一
    般人亦無從得知其已取得專利權，而此亦與法條規定應標示
    「專利証書號碼」之要件不合。原告在94年6月20日言詞辯
    論(二)狀主張其所販賣之冷水壺有標示專利証書號碼並提出照
    片佐証此事，被告否認之，原告所提照片應係94年6月8日
    鈞院履勘冷水壺並發現未標示專利証書號碼後，原告才將其
    專利証書號碼重印在冷水壺上。
  (八)本案重點係原告在收到被告之存証信函後，被告有無再販售
    系爭水壺案如勾稽下列証據，即可瞭然，被告收到存証信函
    後，並無販售行為：
　  1.被告從未直接販售冷水壺給全買公司及名佳美大賣場，被
      告在收到原告存証信函以前，僅曾出售給萬登公司及大進
      企業有限公司（以下均簡稱大進公司），而係大進公司再
      將系爭水壺轉賣給名佳美大賣場，萬登公司則轉賣給全買
      公司。
　  2.被告收到原告之存証信函後，即刻通知大進公司及萬隆公
      司進行回收，該兩公司並向被告表示已全數回收，且將回
      收品寄給被告銷燬，而被告亦未再出售系爭水壺給該兩公
      司，此事業經証人陳富堅及黃炳輝在93年10月27日言詞辯
      論程序中証明在案。
　  3.原告於91年10月間在全買公司所購得之系爭水壺並非被告
      所販售，應係萬登公司進行回收時所遺漏之貨品或係第三
      人所販售予全買公司。
　  4.原告並無証據可資証明91年10月間在全買公司所購買之冷
    水壺，係被告在收到原告之存証信函後，由被告再出售給全
    買公司。
丙、本院依職權調閱本院91年自字第312號違反專利法刑事卷宗
    ，並依被告之聲請，將系爭水壺送國立中央大學鑑定。
    理　　　由
一、原告起訴主張：被告甲○○係春岠進口批發商社之實際負責
    人，被告林莊麗主為該商社之代表人，均明知原告享有註冊
    新型第134569號及新式樣第057315號專利權，竟未經原告同
    意擅自販售侵害原告所新型、新式樣專利權之系爭水壺。經
    原告於91年8月5日，在台南市○區○○街237號1樓名佳美賣
    場購得被告販售之系爭水壺乙只，乃於91年8月28日發函予
    被告春岠批發進口商社，促其停止侵害行為並要求出面處理
    。被告甲○○雖坦承所為並表達歉意，但卻未作任何具體處
    。繼原告又於91年10月間於全買公司購得被告販售系爭水壺
    ，被告等人故意侵犯原告之專利權，事實甚明。被告甲○○
    為實際經營者、被告林莊麗主即春岠進口商社之負責人，對
    於公司業務執行違反法令，致原告受損害，依公司法第23條
    規定，對原告應與公司負連帶賠償之責。被告侵害原告之專
    利權，使原告90年銷售數量為8,722個，91年銷售數量5,477
    個，二者相差3,245個，批發價平均每個65元，共計致原告
    損害210,925元（65元/個×32,465個=210,925元）；及信譽
    損失100,000元，被告自應連帶給付原告310,925元之損害賠
    償，並應連帶在聯合報、中國時報、自由時報、經濟日報地
    方版頭下刊登如附件所載之道歉啟事，以回復原告之名譽。
    爰依民法第195條、專利法第84條、第108條、民法共同侵權
    行為之法律關係，請求(一)被告二人均不得再販賣或侵害原告
    所有之新型第134569號「水壺之構造」及新式樣第057315號
    「第十類飲食品皿及廠房用具水壺」等專利權之物品，並應
    將現存成品全部銷毀。(二)被告二人應連帶在聯合報、中國時
    報、自由時報、經濟日報地方版頭下刊登如附件所載之道歉
    啟事。(三)被告林莊麗主即春岠進口批發商社、甲○○應連帶
    給付原告310,925元及自本訴狀繕本送達翌日起至清償日止
    ，按年利率百分之5計算之利息等語。
二、被告則以：春岠進口用品批發商社之負責人林莊麗主係被告
    甲○○之配偶，林莊麗主僅屬名義上之負責人，並未參與任
    何業務，原告請求林莊麗主賠償，顯無理由。而被告甲○○
    所販售之系爭水壺，亦未有侵害到原告之專利權。縱退一步
    言，系爭水壺確有侵害原告專利權，惟原告自承其所提出用
    以販售之冷水壺並未標示專利証書號碼，依專利法第18條及
    第79條規定，原告不得請求賠償，又假設原告系爭水壺之壺
    底有標示當初申請專利之流水號，一般人亦無從得知其已取
    得專利權，而此亦與法條規定應標示「專利証書號碼」之要
    件不合。而被告甲○○從未直接販售系爭水壺給全買公司及
    名佳美賣場，被告甲○○在收到原告存証信函以前，僅曾出
    售給萬登公司及大進公司，而係大進公司再將系爭水壺轉賣
    給名佳美大賣場，萬登公司則轉賣給全買公司。被告甲○○
    收到原告之存証信函後，即刻通知大進公司及萬隆公司進行
    回收，該兩公司並向被告表示已全數回收，且將回收品寄給
    被告銷燬，而被告亦未再出售系爭水壺給該兩公司。原告於
    91年10月間在全買公司所購得之系爭水壺並非被告所販售，
    應係萬登公司進行回收時所遺漏之貨品。而原告並未提出其
    商譽有受到損害之証據，且被告所販售之商品其品質，不比
    原告低劣，又被告所販售之商品，並未冒用原告名義，原告
    信譽自無受損可言等語資為抗辯。
三、得心證之理由：
    本件原告主張其有新型134569號、新式樣057315號專利權，
    惟於91年8月5日及同年10月間，自名佳美賣場及全買公司賣
    場，發現並購買被告販售侵害其上開專利權之系爭水壺等語
    ，被告對原告其有新型134569號、新式樣057315號專利權，
    及原告於上開時、地，所購買之系爭水壺，係被告所販售之
    事實並不爭執，惟以前揭情詞置。經查：
  (一)關於專利侵權案件之判斷，應先解釋申請專利範圍及比對解
    釋後之專利範圍與待鑑定對象，判斷待鑑定物品是否落入申
    請專利之範圍。本件原告所有之系爭新型134569號「水壺之
    構造」其申請專利範圍為：「一種水壺之構造，係包含有一
    壺身及一覆蓋於壺身上方之頂蓋；其中，該壺身外側壁上連
    接有把手，頂緣上凸伸有一壺嘴，接近開口處則設置有一環
    盾壁與該頂蓋之底緣抵接；該頂蓋兩側之底緣各向外水平延
    伸一凸條以利於掀閒頂蓋之用，主要特徵在於有一承接槽，
    位於該頂蓋與壺嘴相鄰接的側端上，為一上方及外側緣皆呈
    開口狀之槽體，底面上則貫穿有接合孔; 及一輔助壺蓋，係
    設置在該承接槽上，由一承接座及蓋體組合而成，其中承接
    座底端凸伸有接合體與該接合孔熔接固定，兩側邊上則分別
    設置有一圓形樞鈕，樞鈕下端並附設三個卡塊而形成兩道卡
    槽; 該蓋體為一底端呈開口狀之框體，其兩側邊的前半部係
    與該壺嘴頂緣吻合，後半部則形成兩相對應之圓弧端及位於
    該圓弧端後方之水平端，該二圓弧端中心處各設置有一與該
    樞鈕相對應樞接之卡孔，外緣內面上則各附設一呈放射狀方
    向之限位助供與該卡槽卡合之用; 且附設有一推拔槽，係位
    於該蓋體前半部內面之底緣與卡孔之間，可供該樞鈕推置與
    卡孔接合。」如解析此新型134569專利範圍之技術特徵，應
    可拆解如下：「(1)一種水壺之構造，係包含有一壺身上之頂
    蓋；其中，該壺身外側壁上連接有把手，頂緣上凸伸有一壺
    嘴，接近開口處則設置有一環盾壁與該頂蓋之底緣抵接；該
    頂蓋兩側之底緣各向外水平延伸一凸條以利於掀開頂蓋之用
    。(2)有一承接槽，位於該頂蓋與壺嘴相鄰接的側端上，為一
    上方及外側緣皆呈開口狀之槽體，底面上則貫穿有接合孔。
    (3)一輔助壺蓋，係設置在該承接槽上，由一承接座及蓋體組
    合而成，其中承接座底端凸伸有接合體與該接合孔熔接固定
    ，兩側邊上則分別設置有一圓形樞鈕，樞鈕下端並附設三個
    卡塊而形成兩道卡槽。(4)該蓋體為一底端呈開口狀之框體，
    其兩側邊的前半部係與該壺嘴頂緣吻合，後半部則形成兩相
    對應之圓弧端及位於該圓弧端後方之水平端，該二圓弧端中
    心處各設置有一與該樞鈕相對應樞接之卡孔，外緣內面上則
    各附設一呈放射狀方向之限位助供與該卡槽卡合之用。(5)且
    附設有一推拔槽，係位於該蓋體前半部內面之底緣與卡孔之
    間，可供該樞鈕推置與卡孔接合。」至被告所販售之系爭水
    壺，相對於原告所有系爭專利之申請新型134569專利範圍之
    技術特徵，可分析如下：「(1)為一種水壺之構造，係包含有
    一上方呈閉口狀之壺身及一覆蓋於該壺身，上方之頂蓋；其
    中，該壺身外側壁上連接有把手，頂緣上凸伸有一壺嘴，接
    近開口處則設置有一環盾壁，與該頂蓋之底緣抵接，該頂蓋
    兩側之底緣各向外水平延伸一凸條以利使用者以手指抵於凸
    條處，以掀開為蓋。(2)有一承接槽，係位於該頂蓋與壺嘴相
    鄰接的側端上，為一上方及外側緣皆呈開口狀之槽體，底面
    上則貫穿有若千接合孔。(3)有一輔助壺蓋，係設置在該承接
    槽上，而由一承接座及蓋體組合而成；其中該承接座底端凸
    伸有接合體與該接合孔熔接固定，兩側邊上則分別設置有一
    圓形樞鈕，樞鈕下端並附設三個卡塊而形成兩道卡槽。(4)該
    蓋體為一底端成開口狀之框體，其兩側邊的前半部係與該壺
    嘴之頂緣吻合，後半部則形成兩相對應之圓弧端及位於該圓
    弧端後方之水平端，該二圓弧端中心處各設置有一與言刻區
    鈕相對應樞接之卡孔，外緣內面上則各附設一呈放射狀方向
    之限位助，供與該卡槽卡合之用。(5)且附設有一溝槽，係位
    於該蓋體前半部內面之底緣與卡孔之閒，可供該樞鈕推置與
    卡孔接合。」因此，依據全要件原則適用分析，系爭新型13
    4569號申請專利範圍之所採用之技術特徵，均已對應表現在
    被告販售之系爭水壺中。而依文義讀取方式分析，被告販售
    之系爭水壺其(1)至(4)項，亦均符合文義讀取。而就技術特徵
    (5)部分，再依均等論原則分析，其基本要件有二：一為置換
    的可能性，另一為置換的容易性。被告販售系爭水壺雖在同
    一位置以一不具推拔之溝槽取代專利案之推拔槽，以導引並
    推置設於承接座之樞鈕與蓋體之卡孔接合而組合輔助壺蓋，
    然就其所屬技術頜域中具有通常知識者而言，該項技術之置
    換不僅可行且可輕易完成，蓋因不論是否具有推拔之設計，
    被告販售之系爭水壺之溝槽或專利案之推拔槽均具有導引之
    功能、作用應為顯而易知之事。換言之，被告販售之系爭水
    壺對於該項技術之置換具有可能性及容易性。另就使用功能
    而言，被告販售之系爭水壺藉由輔助壺蓋之設置，可確實將
    壺身完全密封，防止蟑螂等微小不潔物或灰塵微粒進入，而
    較具衛生安全性，其實質功能友所達成之效果均和新型1345
    69號專利案相同。故被告販售之系爭水壺落入原告第134569
    專利案之專利權範圍。另原告所有新式樣057315號專利部分
    ，以圖為主，文為輔之研判方式，原告之新式樣057315號專
    利為實用之長方形柱體外觀，上方內面有一弧形濾網造型，
    壺身外緣上呈現波浪狀把手，壺蓋上有一輔助壺蓋嘴。此外
    ，由各方視圖，本創作造型上含有斜線花紋。而被告所販售
    之系爭水壺亦為一般市面所見之長方形柱體外觀，壺身外緣
    上呈現波浪狀把手，壺蓋上有一輔助壺蓋嘴。就二者間均為
    長方形柱體外觀之水壺，依功能而言，應屬於相同物品。惟
    就視覺性設計判斷，原告新式樣057315號專利之弧形濾網造
    型為一重要視覺性設計，然被告販售之系爭水壺並未含有是
    項造型。且原告新式樣057315號專利之說明圖片於壺身表面
    有斜線條紋，惟被告販售系爭水壺並無相關條紋，故被告販
    售系爭雖與原告新式樣057315號專利為功能相同之物品，且
    有相仿之波浪狀把手與壺蓋上之輔助壺嘴蓋等造型，但其造
    型外觀並非全然相同，尤其並無原告新式樣057315號專利整
    體外觀最顯著之弧形濾網造型與斜線條紋，故被告販售系爭
    水壺實與原告新式樣057315號專利並不相吻合。基此被告販
    售系爭水壺與原告所有新型134569號專利申請範圍相同，另
    與原告新式樣057315號專利則不相符合。就兩造合意送請國
    立中央大學鑑定結果，亦同此見解，此有國立中央大學94年
    4月28日及同年5月5日鑑定報告書二份在卷可參。足見被告
    販售之系爭水壺係侵害原告新型134569號專利，而未侵害原
    告新式樣057315號專利。
  (二)按當事人主張有利於己之事實，就其事實有舉證之責任，民
    事訴訟法第277條定有明文。又事實有常態與變態之分，其
    主張常態事實者無庸負舉證責任，反之，主張變態事實者，
    則須就其所主張之事實負舉證責任（最高法院86年度台上字
    第891號裁判意旨參照）。經查，本件系爭水壺均以被告春
    岠進口批發商社進口販入及販出於大進公司、萬登公司，此
    有系爭水壺提單、銷售確認書、收費通知單、進口報單、貨
    物稅費繳納證影本各一份（詳見本院91年度自字第312號刑
    事卷宗第38至45頁）可證，而春岠進口批發商社為一獨資商
    號，登記負責人為林莊麗主，此亦有原告提出之營利事業登
    記抄本一份在卷可按，是以商號為登記之負責人經營，係屬
    常態，被告林莊麗主抗辯其未經營，即屬變態之事實，自應
    由被告林莊麗主就此變態之事實負舉證責任，惟被告林莊麗
    主僅空言表示其未經營春岠進口批發商社云云，就其系爭水
    壺販入及販出為以春岠進口批發商社為買賣當事人等情事，
    並未盡相當證明責任，是被告林莊麗主抗辯其僅為商社名義
    登記之負責人，實際未參與經營，並不可採。而依新型專利
    權受侵害時，專利權人得請求賠償損害，並得請求排除其侵
    害，有侵害之虞者，得請求防止之，又新型專利權人對於侵
    害專利權之物品或從事侵害行為之原料或器具，得請求銷毀
    或為其他必要之處置，專利法第108條準用同法第84條第1、
    3 項定有明文。承前所述，本件被告林莊麗主既為春岠進口
    批發商社之負責人，另被告甲○○亦自承實際參與系爭水壺
    之賣買行為，則本原告依專利法第108條準用同法第84條第1
    、3項定，請求被告二人不得再販賣或侵害原告所有之新型
    第一三四五六九號「水壺之構造」專利權之物品，並應將現
    存成品全部銷毀，自屬有據，應予准許。另新式樣057315號
    部分，茲因被告所販售之系爭水壺並未並侵害原告此部分之
    專利權，故原告訴之聲明(一)請求被告二人不得再販賣或侵害
    原告所有之新式樣第057315號「第十類飲食品皿及廠房用具
    水壺」等專利權之物品，並應將現存成品全部銷毀部分，則
    屬無據，應予駁回。
  (三)按發明專利權人應在專利物品或其包裝上標示專利證書號數
    ，並得要求被授權人或特許實施權人為之，其未附加標示者
    ，不得請求損害賠償。但侵權人明知或有事實足證其可得而
    知為專利物品者，不在此限，專利法第79條定有明文，依同
    法第108條之規定，該條規定於新型專利亦有準用。核該條
    文立法要求「專利權人應在專利物品或其包裝上標示專利證
    書號數，並得要求被授權人或特許實施權人為之」，無非為
    使第三人得知該專利權之存在，避免有因不知該專利權存在
    而發生侵害專利權行為之情形，並易於認定侵害者之故意行
    為。是其立法意旨應係為保護因不知情而侵害專利權者，對
    於明知他人有專利權而仍為侵害行為者，既屬故意行為，自
    無保護之必要，故專利法第79條但書規定「但侵權人明知或
    有事實足證其可得而知為專利物品者，不在此限。」其用意
    亦在此展現。是依該條文所示，專利權人應證明其在專利物
    品或其包裝上已標示有專利證書號書之事實，或侵權人明知
    或有事實足證其可得有專利權之事實，始得要求侵權人賠償
    其損害。本件被告於本院審理時既抗辯原告所製造之系爭水
    壺上沒有專利之標示，及並非明知系爭水壺有專利權仍故意
    販售，則依舉證責任分配原告，原告自應就此有利於己之事
    實負舉證之責。惟查，依原告於94年1月14日本院審理時，
    為供鑑定機關比對而提出其所製造之系爭水壺1只，嗣因被
    告抗辯原告製造之水壺，並未依專利法第79條規定在系爭水
    壺上或其包裝上標示專利書號數等語，本院乃於94年7月6日
    當庭勘驗結果，原告所提出其所製造供鑑定比對之系爭水壺
    ，係以透明塑膠袋包裝，除於壺底標示之文字最末二行浮印
    有「PATENT APPROVAL 00000000」字樣外，其水壺本身及塑
    膠袋外包裝並無標示有新型134569號、新式樣057315號之專
    利證書號數。又該日原告另提出其所製造之系爭水壺2只，
    經勘驗結果，該2只水壺亦均以透明塑膠袋包裝，其1與前開
    送鑑比對之系爭水壺相同，另一水壺之壺底最末三行浮印有
    「PATENT NO：000000 000000 NO723」字樣，至於透明塑膠
    袋外包裝則無標示新型134569、新式樣057315之專利證書號
    數。是以原告於被告未為前開抗辯前所提出之供比對系爭水
    壺，及經被告以前詞抗辯後，原告再行提出之系爭水壺其一
    ，均未於專利物品或其塑膠包裝上標示有新型134569號之專
    利證書號數觀之，足以推知原告並未於其製造之系爭水壺全
    面均標示有專利證書號數。另原告於94年7月6日所提出之系
    爭水壺其一，雖於壺底最末三行浮印有新型134569號之專利
    證書號數，惟原告未能舉證證明，該標示有專利證書數之水
    壺，係於91年8月5日即已製造販售，而得使第三人藉其展示
    、陳列或販售而得知該專利權之存在，自難僅以原告嗣後所
    提出之系爭水壺，即得推論被告販售系爭水壺前，原告業依
    專利法第79條規定於專利物品標示有專利證書號數。原告另
    主張另2只水壺之壺底標示「PATENT APPROVAL 00000000」
    為專利申請之流水號，待專利證書核發後，原告即將專利字
    號標示於系爭水壺上，此後原告製造販售之系爭水壺，壺底
    即標示「PATENT NO：00000 0 000000 NO723」之專利字號
    云云。然查，該「PATENT AP PROVAL 00000000」，係原告
    申請新式樣057315號專利之申請案號，與本件被告僅侵害原
    告之新型134569號無涉。況依專利之申請，經專責機關受理
    編列申請案號後，仍須經審查及公開等序，亦自難以原告於
    系爭水壺上有專利字樣即得替代專利證書號之標示。又原告
    另提出照片一紙，主張其於系爭水壺12個之外包裝箱上，標
    示有新型134569號之專利字第號。惟承前所述，原告亦未能
    證明，該外包裝於91年8月間以前，即已標示新型134569號
    之專利號數，且依專利法79條之立法意旨，該條文所示之「
    包裝」，應係專利物品之個別包裝即系爭水壺之透明塑膠袋
    ，而非12只水壺包裝箱，原告前開主張，亦屬無據。準此，
    足認原告確未依法於其「專利物品」或其「包裝上」標示「
    專利證書號數」，從而被告抗辯系爭物品上也沒有專利之標
    示等語，應可採信。
三、又原告主張其發現被告販售侵害其專利之系爭水壺後，乃於
    91年8月28日發函予被告春岠批發進口商社，促其停止侵害
    行為並要求出面處理，被告置之不理，繼於91年10月間原告
    覆全買公司購得被告販售系爭水壺，被告二人故意侵犯原告
    之專利權，依專利法79條但書，被告自應損害賠償之責，惟
    為被告否認，並辯稱：被告甲○○在收到原告存証信函以前
    ，僅曾出售給萬登公司及大進公司，而係大進公司再將系爭
    水壺轉賣給名佳美賣場，萬登公司則轉賣給全買公司。被告
    甲○○收到原告之存証信函後，即刻通知大進公司及萬隆公
    司進行回收，該兩公司並向被告表示已全數回收，且將回收
    品寄給被告銷燬，而被告亦未再出售系爭水壺給該兩公司。
    原告於91年10月間在全買公司所購得之系爭水壺並非被告所
    販售，應係萬登公司進行回收時所遺漏之貨品。是以被告收
    到原告存證信函之前，並不知道系爭水壺是侵害原告之專利
    權，而被告收到原告存證信函之後，即沒有販賣，被告並不
    是故侵害原告之專利權等語置辯，核與證人黃炳輝到庭結證
    稱：「（問：是否曾經向被告進貨購買系爭水壺？）有，91
    年7月間，我們批貨進來再販售給名佳美賣場。（問：公司
    是否收過原告寄發之存證信函？）有，收到事務所的存證信
    函，我們有打電話問被告公司的甲○○，他說既然冷水壺有
    爭議性，他表示先回收。（問：是否有說如何回收？）我們
    是直接從名佳美下架，我們給名佳美是寄賣方式。（問：是
    否有核算全數下架？）沒有特別去算，名佳美退還給我們，
    由我們去收貨。（問：此期間有多久？）我們收到力得專利
    商標事務所的存證信函之後約一、二週。（問：當時寄賣給
    名佳美之數量有多少？）40個，回收30幾個。（問：回收後
    之貨品如何處理？）退還給被告。（問: 回收後，貨款是否
    有扣除？）是月結，貨款月初就給了，所以從下個月的帳款
    扣回30個左右，因為商品有好幾種，扣款約1,000、2, 000
    元。（問：事後是否有再進系爭水壺？）沒有。」及證人陳
    富堅亦到庭結證稱：「91年8月第一次進貨該冷水壺，我們
    收到存證信函後有問被告，被告說產品有爭議性，所以我們
    有通知全買下架，．．．我們向被告進貨約40幾只，交給全
    買平均1個店面6到12個，全部分給全買去賣，沒有再交給其
    他零售商販賣。我們通知全買下架，全買於3、4天就寄還給
    我們約30幾個，當時我們有通知全買要全數下架。．．
    ．我們寄還給被告公司，退還的部分就不計算貨款，冷水壺
    1個單價約50元，所以給付約1,000元。（問：交回系爭水壺
    後，被告公司是否有再行賣給你們公司？）沒有。」等證述
    情節相符，足證被告販售系爭水壺之時間係於91年7、8月間
    ，致於收受原告於91年8月28日寄發之存證信函後，並無繼
    續販賣之行為。且原告亦未能舉證證明其於91年10月間，自
    全買公司購得水壺，係被告已明知或有事實足證被告可得而
    知原告已取得新型134569號專利權，卻仍繼續販售予全買公
    司，是依專利法第108條準用同法第79條前段規定，原告自
    不得向被告請求損害賠償。從而，原告主張依據民法第195
    條、專利法第84條、第108條、民法共同侵權行為之法律關
    係，請求被告二人應連帶在聯合報、中國時報、自由時報、
    經濟日報地方版頭下刊登如附件所載之道歉啟事，及被告林
    莊麗主即春岠進口批發商社、甲○○應連帶給付原告310,92
    5元及自本訴狀繕本送達翌日起至清償日止，按年利率百分
    之5計算之利息，即無理由，不應准許。
四、綜上所述，原告依專利法第84條第1、3項、第108條，請求
    被告二人均不得再販賣或侵害原告所有之新型第一三四五六
    九號「水壺之構造」專利權之物品，並應將現存成品全部銷
    毀，為有理由，應予准許。至原告請求被告二人應連帶在聯
    合報、中國時報、自由時報、經濟日報地方版頭下刊登如附
    件所載之道歉啟事，及被告林莊麗主即春岠進口批發商社、
    甲○○應連帶給付原告310,925元及自本訴狀繕本送達翌日
    起至清償日止，按年利率百分之5計算之利息，為無理由，
    應予駁回。
五、二造均陳明願供擔保請准宣告假執行及免為假執行，於原告
    勝訴部分，核無不合，爰各酌定相當擔保金額准許之。至原
    告敗訴部分，其假執行之聲請已失所附麗，併予駁回。
六、本件事證已臻明確，兩造其餘主張陳述及所提之證據，均毋
    庸再予審酌，附此敘明。
七、訴訟費用負擔之依據：依民事訴訟法第79條。
中　　華　　民　　國　　94　　年　　9 　　月　　19　　日
                      臺灣臺南地方法民事第三庭
                            法  官  田幸艷
以上正本係照原本作成
如對本判決上訴，須於判決送達後廿日內向本院提出上訴狀
中　　華　　民　　國　　94　　年　　9 　　月　　20　　日
                            書記官  陳淑貞
